【裁判字號】    98,交聲,107
【裁判日期】    980225
【裁判案由】    交管條例聲異
【裁判全文】
臺灣板橋地方法院交通事件裁定        98年度交聲字第107號
原處分機關  交通部公路總局臺北區監理所板橋監理站
異  議  人
即受處分人  乙○○
上列異議人即受處分人因違反道路交通管理處罰條例事件，對於
交通部公路總局臺北區監理所板橋監理站中華民國98年1 月5 日
所為之處分（原處分案號：板監裁字第裁41-C00000000號），聲
明異議，本院裁定如下：
    主  文
異議駁回。
    理  由
一、原處分意旨略以：異議人即受處分人乙○○於民國97年12月
    1 日10時55分許，騎乘車號262-CJC 號重型機車，行經臺北
    縣樹林市○○街83巷之路口時，有「駕車行經有燈光號誌管
    制之交岔路口闖紅燈」之違規行為，經臺北縣政府警察局樹
    林分局三多派出所警員當場攔停，並填製臺北縣政府警察局
    北縣警交大字第C00000000 號舉發違反道路交通管理事件通
    知單（下稱舉發通知單）舉發，再經原處分機關於98年1 月
    5 日以板監裁字第裁41-C00000000號違反道路交通管理事件
    裁決書，依道路交通管理處罰條例第53條第1 項之規定，裁
    處罰鍰新臺幣（下同）1,800 元，並依同條例第63條第1 項
    第3 款之規定，記違規點數3 點。
二、異議意旨略以：伊係於綠燈時通過路口，並無警員所稱紅燈
    直行之違規行為，為此聲明異議，請求撤銷原處分云云。
三、按道路交通管理處罰條例所稱之汽車，包括機器腳踏車；汽
    車駕駛人，行經有燈光號誌管制之交岔路口闖紅燈者，處新
    臺幣1,800 元以上5,400 元以下罰鍰；又汽車駕駛人駕駛汽
    車違反道路交通管理處罰條例第53條規定者，除應依該條所
    規定之罰鍰處罰外，並記違規點數3 點，道路交通管理處罰
    條例第3 條第8 款、第53條第1 項、第63條第1 項第3 款分
    別定有明文。
四、經查：臺北縣樹林市○○街81巷之路口設置有燈光號誌管制
    之情，為異議人所不爭執，並經證人即本件舉發警員甲○○
    於本院訊問時證述明確，堪信屬實。再異議人於前揭時、地
    ，騎乘車號262-CJC 號重型機車違規闖紅燈之情，業據證人
    甲○○於本院訊問時具結證稱：我當天是在樹林市巡邏勤務
    ，巡邏經過樹林市○○街，因為碰到紅燈所以就暫停，前面
    有一台銀色機車，我看到他紅燈時就直接騎過路口，看到以
    後，我抬頭看前方的號誌，我確定仍然是紅燈，也就是異議
    人闖紅燈直行，我們就等變綠燈後才騎車上前追趕，大概騎
    了50公尺，就攔阻到異議人等語（見本院卷第23頁），而證
    人甲○○係於執行勤務當中，偶然發現本件違規事實，衡情
    應無設詞攀誣，或虛構違規事實以陷害異議人之可能。況警
    員執行公務時，本身即受有行政懲處責任之監督，且其到庭
    具結作證，更係以刑事責任擔保其證言之真實性，故證人前
    開證述內容，以及其所記錄舉發之本件違規事實，應無不可
    採信之處，且證人甲○○亦明確證稱：（問：你確定你攔下
    的機車就是你之前看到闖紅燈的機車嗎？）是的，因為我們
    的前方只有這輛機車，所以不會攔錯車，而且我們有認出闖
    紅燈的車型及顏色。（問：當天的天氣如何？）晴天，光線
    充足，而且視線沒有受到阻攔等情（見本院卷第23至24頁）
    ，佐以異議人於本院訊問時供稱：（問：你的機車是什麼顏
    色？）銀色，光陽125 等語（見本院卷第23頁），核與證人
    甲○○之證述相符，並有採證照片2 幀在卷可佐（見本院卷
    第25頁），足徵證人甲○○確有親眼目擊異議人騎乘前開車
    輛，違規闖紅燈無疑，自無錯認誤判之虞。是異議人猶空言
    辯稱：並未闖紅燈云云，無非事後卸責之詞，殊無可採。
五、綜上所述，本件異議人確有於前揭時、地，有「駕車行經有
    燈光號誌管制之交岔路口闖紅燈」之違規行為，事證明確。
    從而，原處分機關依道路交通管理處罰條例第53條第1 項之
    規定，裁處罰鍰1,800 元，並依同條例第63條第1 項第3 款
    之規定，記違規點數3 點，其認事用法均無違誤，裁罰亦無
    不當，本件異議為無理由，應予駁回。
據上論斷，應依道路交通管理處罰條例第87條第2 項，道路交通
案件處理辦法第19條，裁定如主文。
中    華    民    國    98    年    2     月    25    日
                  交通法庭    法  官  鄧雅心
以上正本證明與原本無異。
如不服本裁定，應於送達後5 日內，向本院提出抗告狀。
                              書記官  王小芬
中    華    民    國    98    年    2     月    25    日


司法院資訊處製作；財團法人民間司法改革基金會備份。
